臺灣板橋地方法院刑事判決　　　　　　　　　　　　九十一年度易字第二七八七號
　　公　訴　人　臺灣板橋地方法院檢察署檢察官
　　被　　　告　乙○○　男　二.
右列被告因竊盜案件，經檢察官提起公訴（九十一年度偵字第一一一三九號）及移送
併案審理（九十一年度偵字第一三四五四號），本院判決如左：
    主  文
乙○○連續竊盜，處有期徒刑陸月，如易科罰金以佰元折算壹日。
扣案如附表貳所示鑰匙陸支，均沒收。
    事  實
一乙○○有如附表壹所示之刑事前案紀錄（均不構成累犯），竟猶不思悛悔，只因需
  要機車代步，又基於意圖為自己不法所有之概括犯意，先於民國九十一年六月九日
  十一時許，在台北縣板橋市○○路一六三號前，以自備之機車鑰匙插入甲○○所有
  牌照號碼為ＱＣＶ─二一三號機車電門而啟動引擎之方式，竊取該部機車，得手後
  作為代步工具；嗣於同年月十三日八時許，在台北縣三重市○○街四二三號前，乙○○又另以其自備之鑰匙及依同一方式，竊取丙○○所有牌照號碼為ＰＶＣ─八五
  七號機車一部，得手後亦供己騎乘。嗣乙○○於同年月十七日十六時三十分許，騎
  乘ＱＶＣ─二一三號機車行經台北縣板橋市○○街一二二號前時，為警發現該機車
  為失竊車輛而查獲，並扣得鑰匙五把（其中編號ｍ８６─ｐ及光陽ｃ７０６兩支鑰
  匙，為供行竊上開兩機車之用；另如附表貳編號三至編號五之三支鑰匙，乙○○亦
  持以輪流試開機車未果），旋且經乙○○帶同警察前往台北縣新莊市○○路四七一
  號前，尋得上述ＰＶＣ─八五七號機車一部（該ＰＶＣ─八五七號及ＱＶＣ─二一
  三號機車，均已分別經甲○○及丙○○領回）。乃乙○○於經警方將之移送臺灣板
  橋地方法院檢察署檢察官諭令以新台幣一萬元具保飭回後，仍未思悔改，又於九十
  一年七月十七日凌晨三時許，基於同上不法所有之概括犯意，在台北縣三重市○○○路四十號前，以其所拾獲屬無主物為其所先占而取得所有權之機車鑰匙一把，依
  前開插入電門啟動引擎之方式，再次竊取杜加全所有牌照號碼為ＦＬＩ─七五六號
  之重機車一部，得手後亦同為留供自己代步之用。迄同年七月十九日十六時許，乙○○因騎乘該ＦＬＩ─七五六號機車，在台北縣新莊市○○路與思源路口，為警查
  獲，並扣得其所拾獲用以啟動該ＦＬＩ─七五六號機車之鑰匙一把（至ＦＬＩ─七
  五六號機車則由杜加全領回）。
二案經台北縣政府警察局海山分局報請臺灣板橋地方法院檢察署檢察官偵查起訴後，
  復由臺北縣政府警察局新莊分局報請臺灣板橋地方法院檢察署檢察官移送本院併案
  審理。
    理  由
一認定犯罪事實所憑之證據及理由
  (一)右揭事實，業據被告乙○○自白不諱，核與各該被害人甲○○、丙○○、杜加全
    所述失竊情節相符，足徵被告自白屬實。
    此外又有申報車輛失竊之「車輛竊盜、車牌失竊資料個別查詢報表─查詢車輛認
    可資料」及被害人等所各自書立之贓物認領保管單附卷，及鑰匙三支扣案，可資
    佐證，被告犯罪事證明確，其犯行堪以認定。
二論罪科刑之理由
  (一)核被告乙○○意圖為自己不法之所有，竊取被害人機車之所為，係犯刑法第三百
    二十條第一項之竊盜罪。
  (二)被告先後多次犯行，時間緊接，犯罪構成要件相同，顯均係基於概括之犯意為之
    ，應依連續犯之規定論以一罪並加重其刑。
  (三)公訴人就被告於九十一年七月十七日凌晨三時許，在台北縣三重市○○○路四十
    號前，竊取杜加全所有牌照號碼為ＦＬＩ─七五六號之重機車部分，雖未及提起
    公訴，惟因此部分與經檢察官起訴而為本院判決有罪之犯罪事實，有連續犯之裁
    判上一罪關係，為起訴效力之所及，本院自應併予審判，併此敘明。
  (四)爰審酌被告乙○○曾有如附表壹所載承刑事前案紀錄，及其行竊他人機車係為供
    己代步用之犯罪動機、目的，並其係以自備鑰匙插入他人機車電門啟動引擎之方
    式行竊機車，手段平和，與其三次行竊對被害人所生之危害，及其犯罪後完全坦
    承犯行，態度尚佳等一切情狀，量處如主文所示之刑，併諭知易科罰金折算標準
    。
  (五)如附表貳所示之鑰匙六支，均係被告所有（其中附表貳編號一之鑰匙，係屬被告
    拾獲之無主物經其先占而取得所有權；另附表貳編號二至編號五之鑰匙四支，則
    為被告所自有），且持以供行竊機車之用，業據被告供承在案，合依刑法第三十
    八條第一項第二款之規定，併予宣告沒收。
三適用之法律
  (一)刑事訴訟法第二百九十九條第一項前段。
  (二)刑法第五十六條、第三百二十條第一項、第四十一條第一項前段、第三十八條第
    一項第二款。
  (三)罰金罰鍰提高標準條例第一條前段、第二條。
本案經檢察官馬凱惠到庭執行職務。
中      華      民      國  九十一    年     十一     月     十五     日
                              臺灣板橋地方法院刑事第五庭
                                  法    官  余來炎
右正本證明與原本無異。
如不服本判決應於送達後十日內向本院提出上訴狀
                                  書 記 官  陳秀慧
中      華      民      國    九十一    年     十一     月     十八     日
附錄本案論罪科刑法條全文：
刑法第三百二十條
意圖為自己或第三人不法之所有，而竊取他人之動產者，為竊盜罪，處五年以下有期
徒刑、拘役或五百元以下罰金。
意圖為自己或第三人不法之利益，而竊佔他人之不動產者，依前項之規定處斷。
前二項之未遂犯罰之。
附表壹【乙○○之刑事前案紀錄】
一於八十二年間，因竊盜及違反懲治盜匪條例案件，先後經本院及臺灣高等法院分別
  判處有期徒刑八月及二年六月確定，並經定其應執行有期徒刑三年，於八十四年十
  一月三十日執行完畢。
二於八十五年間，因違反懲治盜匪條例及妨害兵役治罪條例案件，經本院各判處有期
  徒刑七年六月及七月，並定其應執行有期徒刑八年（另有從刑褫奪公權一年）確定
  ，嗣自八十五年十一月一日起開始執行，本應至九十三年五月十四日執行完畢，惟
  自八十九年五月十一日起，即行假釋出監。
附表貳
┌──┬──────┬─────────────────────────┐
│編號│扣案物品名稱│備                                              註│
├──┼──────┼─────────────────────────┤
│ 一 │鑰匙一支    │乙○○拾獲屬無主物為其先占取得所有權後持以供行竊Ｆ│
│    │            │ＬＩ─七五六號機車之用。                          │
├──┼──────┼─────────────────────────┤
│    │            │乙○○自備供行竊ＰＶＣ─八五七號及ＱＶＣ─二一三號│
│ 二 │鑰匙二支    │兩機車之用，其中一支編號為ｍ８６─ｐ，另一支編號為│
│    │            │光陽ｃ７０６。                                    │
├──┼──────┼──────────┬──────────────┤
│ 三 │鑰匙一支    │編號「光陽ｃ０５６」│                            │
├──┼──────┼──────────┤被告曾持以輪流試著發動上開Ｐ│
│ 四 │鑰匙一支    │編號「光陽ｃ８６８」│ＶＣ─八五七號及ＱＶＣ─二一│
├──┼──────┼──────────┤三機車未果。                │
│ 五 │鑰匙一支    │無編號              │                            │
└──┴──────┴──────────┴──────────────┘
